【裁判字號】    98,簡,598
【裁判日期】    981231
【裁判案由】    房屋稅
【裁判全文】
臺北高等行政法院判決
                                       98年度簡字第598號
原      告  力農食品企業股份有限公司
代  表  人  甲○
被      告  臺北縣政府稅捐稽徵處
代  表  人  乙○○（代理處長）.
訴訟代理人  丁○○
            丙○○
上列當事人間房屋稅事件，原告不服臺北縣政府中華民國98年9
月14日北府訴決字第0980303599號（案號：第00000000號）訴願
決定，提起行政訴訟，本院判決如下：
    主  文
原告之訴駁回。
訴訟費用由原告負擔。
    事  實  及  理  由
一、程序事項：本件原告因不服被告補徵93年至97年房屋稅差額
    計新臺幣(下同)33,186元之處分，而提起本件撤銷訴訟，因
    其爭執之稅額未逾200,000 元，依行政訴訟法第229 條第1
    項第1 款、第2 項規定及司法院民國92年9 月17日(92)院臺
    廳行一字第23681 號令，應適用簡易訴訟程序，爰不經言詞
    辯論，逕為判決，合先敘明。
二、事實概要：原告所有門牌號碼臺北縣樹林市○○街16號房屋
    有四戶，稅籍編號分別為：Ｚ00000000000、Ｚ00000000000、
    Ｚ00000000000及Ｚ00000000000，其中稅籍編號Ｚ00000000000
    之房屋( 下稱系爭房屋) ，曾於74年9 月27日取得工廠登記
    證，經被告核准將部分面積1451.2平方公尺按營業用稅率減
    半課徵房屋稅，其餘面積313.1 平方公尺則按住家用稅率課
    徵房屋稅在案。嗣原告於97年4 月1 日就系爭房屋向被告申
    請停止徵收房屋稅，經被告現場勘查，發現系爭房屋之工廠
    登記證業於76年3 月7 日註銷，且現場為空置，核與房屋稅
    條例第15條第2 項第2 款減半徵收之規定不符，系爭房屋全
    部面積應自76年4 月起改按非住家非營業用稅率課徵房屋稅
    ，被告遂以97年6 月6 日北稅房字第0970071044號函檢送系
    爭房屋重新核定之97年房屋稅繳款書27,302元，並依稅捐稽
    徵法第21條規定，補徵系爭房屋93年至96年之改按非住家非
    營業用稅率課徵與原按營業用稅率減半課徵及住家用稅率課
    徵之差額房屋稅各為8,329 元、8,165 元、8,003 元、7,83
    9 元。惟原告復於97年6 月17日再次申請停止徵收系爭房屋
    房屋稅，經被告再度現場勘查結果，發現系爭房屋已不堪使
    用，符合房屋稅條例第8 條停止課稅規定，遂以97年8 月26
    日北稅房字第0970140163號函( 即原處分) 核准系爭房屋自
    97年4 月起停止徵收房屋稅，並隨函檢送重新核定系爭房屋
    97年房屋稅補徵差額850 元( 第二次更正稅額為20,476 元-
    原核定已納稅額19,626元= 短徵850 元）及維持原核定補徵
    93年至96年房屋稅差額8,329 元、8,165 元、8,003 元、7,
    839 元，合計33,186元。原告不服，申請復查未獲變更，提
    起訴願亦經決定駁回後，遂提起本件行政訴訟。
三、本件原告主張：
    (一)系爭房屋原告自93年租賃撤離後，僅撤離3 天，整棟工廠
      電力系統、電、線、門、窗，即全被小偷入侵偷竊，面目
      全非，形成一座廢墟，已不堪使用，因不堪使用這些年間
      一直沒能租賃予他人，此有附近住戶鄰居為證。
    (二)若非97年有強盜偷竊進駐並引起巨大的火災，原告同被告
      前往勘查，才知系爭房屋不堪使用，可向被告申請停止徵
      收房屋稅。但93年至97年間，原告一直誠實地繳納房屋稅
      ，對此期間已繳交之房屋稅，原告不再追究回來，惟對於
      被告所補徵93年至96年差額8,329 元、8,165 元、8,003
      元、7,839 元，和97年短徵850 元（合計共33,186元），
      實與系爭房屋使用情形及公平正義相違等情。爰聲明求為
      判決撤銷訴願決定及原處分（含復查決定）。
四、被告則以：
    (一)查原告之系爭房屋因取得工廠登記證，部分面積1451.2平
      方公尺經被告按營業用稅率減半課徵房屋稅，餘面積313.
      1 平方公尺則按住家用稅率課徵房屋稅在案。嗣原告於97
      年4 月1 日就系爭房屋向被告申請停止徵收房屋稅，經被
      告現場勘查結果，系爭房屋之工廠登記證業於76年3 月7
      日註銷，且現場為空置，核與房屋稅條例第15條第2 項第
      2 款減半徵收規定不符，系爭房屋全部面積應自76年4 月
      起改按非住家非營業用稅率課徵房屋稅，被告遂重新核定
      系爭房屋97年房屋稅繳款書27,302元，並依稅捐稽徵法第
      21條規定補徵系爭房屋93年至96年改按非住家非營業用稅
      率課徵與原按營業用稅率減半課徵及住家用稅率課徵之差
      額房屋稅各為8,329 元、8,165 元、8,003 元、7,839 元
      。惟原告復於97年6 月17日再次向被告申請停止徵收系爭
      房屋之房屋稅，經再度現場勘查發現，系爭房屋已不堪使
      用，符合房屋稅條例第8 條停止課稅規定，乃以原處分核
      准爭房屋自97年4 月起停止徵收房屋稅，並檢送重新核定
      系爭房屋97 年 房屋稅補徵差額850 元及維持原核定上揭
      補徵93年至96 年 房屋稅差額，揆諸房屋稅條例第5 條第
      1 款、第2 款、第8條 、第15條第2 項第2 款、第3 項規
      定，於法並無不合。
    (二)至原告主張系爭房屋已被破壞殆盡，形同一座廢墟，92年
      7 月前就沒能租出去云云。查系爭房屋之核課情形已如前
      述，而原告檢附之照片係97年4 月1 日拍攝亦未能證明系
      爭房屋自92年7 月起即不堪使用，是被告重新核定補徵系
      爭房屋97年房屋稅差額850 元，並依稅捐稽徵法第21條規
      定補徵系爭房屋尚在核課期間內之93至96年改按非住家非
      營業用稅率課徵與原按營業用稅率減半及住家用稅率課徵
      之差額房屋稅各8,329 元、8,165 元、8,003 元、7,839
      元，應無違誤等語，資為抗辯。並聲明求為判決駁回原告
      之訴。
五、經查：
    (一)按「房屋稅依房屋現值，按左列稅率課徵之：一、住家用
      房屋最低不得少於其房屋現值1.2%，最高不得超過2%。但
      自住房屋為其房屋現值1.2%。二、非住家用房屋，其為營
      業用者，最低不得少於其房屋現值3%，最高不得超過5%。
      其為私人醫院、診所、自由職業事務所及人民團體等非營
      業用者，最低不得少於其房屋現值1.5%，最高不得超過2.
      5%。」「直轄市及縣(市)政府得視地方實際情形，在前條
      規定稅率範圍內，分別規定房屋稅徵收率，提經當地民意
      機關通過，報請或層轉財政部備案。」「房屋遇有焚燬、
      坍塌、拆除至不堪居住程度者，應由納稅義務人申報當地
      主管稽徵機關查實後，在未重建完成期內，停止課稅。」
      「私有房屋有下列情形之一者，其房屋稅減半徵收：……
      二、合法登記之工廠供直接生產使用之自有房屋。」及「
      稅捐之核課期間，依左列規定：……二、……應由稅捐稽
      徵機關依稅籍底冊或查得資料核定課徵之稅捐，其核課期
      間為5 年。……在前項核課期間內，經另發現應徵之稅捐
      者，仍應依法補徵或並予處罰，在核課期間內未經發現者
      ，以後不得再補稅處罰。」房屋稅條例第5 條第1 款、第
      2 款、第6 條、第8 條、第15條第2 項第2 款及稅捐稽徵
      法第21條分別定有明文。又「二、營業用房屋，按房屋現
      值課徵3%。三、私立醫院、診所、自由業事務所、補習班
      及人民團體等非營業用房屋，按房屋現值課徵2%。」亦為
      臺北縣政府訂定之房屋稅徵收率表所規定。
    (二)查原告所有系爭房屋曾於74年9 月27日取得工廠登記證，
      經被告依房屋稅條例第15條第2 項第2 款規定，將部分面
      積1451.2平方公尺按營業用稅率減半課徵房屋稅，其餘面
      積313.1 平方公尺則按住家用稅率課徵房屋稅在案。嗣原
      告於97年4 月1 日以系爭房屋不堪使用為由，申請停止徵
      收房屋稅，經被告於97年4 月9 日至現場勘查，發現系爭
      房屋之工廠登記證業於76年3 月7 日註銷，且現場為空置
      ，認與房屋稅條例第15條第2 項第2 款減半徵收之規定不
      符，系爭房屋之全部面積應自76年4 月起改按非住家非營
      業用稅率課徵房屋稅，遂以97年6 月6 日北稅房字第0970
      071044號函檢送系爭房屋重新核定之97年房屋稅繳款書27
      ,302元，並依稅捐稽徵法第21條規定，補徵該房屋93年至
      96年之改按非住家非營業用稅率課徵與原按營業用稅率減
      半課徵及住家用稅率課徵之差額房屋稅各8,329 元、8,16
      5 元、8,003 元、7,839 元。原告復於97年6 月17日再申
      請停止徵收系爭房屋之房屋稅，經被告於97年6 月23日再
      度至現場勘查結果，因認系爭房屋已不堪使用，符合房屋
      稅條例第8 條停止課徵房屋稅之規定，遂以原處分函知原
      告系爭房屋核准自97年4 月起停止徵收房屋稅，並檢送重
      新核定系爭房屋97年房屋稅補徵差額850 元( 第二次更正
      稅額為20,476元－原核定已納稅額19,626元＝短徵850 元
      ) 及維持原核定補徵93年至96年房屋稅差額8,329 元、8,
      165 元、8,003 元、7,839 元，合計33,186元，此有原告
      前開各申請書、被告現場勘查照片及所為前開各函、系爭
      房屋之房屋稅籍登紀錄表、房屋平面圖、稅籍登記表及工
      廠登記公示資料查詢( 明細) 附原處分卷第14-29 、42頁
      可證，揆諸前揭規定，於法並無不合。
    (三)原告雖主張系爭房屋自93年租賃撤離後，旋遭小偷侵入竊
      盜破壞，形成一座廢墟，已不堪使用云云。惟查，原告所
      提示系爭房屋之現場照片(見本院卷頁16-18)，係於97年4
      月1 日拍攝，不能證明該房屋自93年起即不堪使用。而原
      告於訴訟中雖另提出其所稱鄰居林漢恭、藍進財及沈振安
      等三人名義出具之證明書為憑，然前開證明書為私文書，
      其形式及實質內容之真正，尚待原告為證明；況審諸上開
      證明書內容所載：「茲證明台北縣三龍街16號與16之1 號
      自無出租後即常招宵小入侵偷竊水電及破壞房屋等基本設
      施，以致房屋毀損而無法使用。」等語( 見本院卷第15頁
      ) ，亦無法勾稽證明系爭房屋係於93年起已達不堪使用之
      程度，此外，原告亦未能提出其他確切可資採信之具體證
      據以為證明，空言主張系爭房屋於93年即已不堪居住，被
      告應撤銷補徵系爭房屋93年至97年之房屋稅，即難採信。
六、綜上所述，原告之主張，並無足採，原處分於法並無違誤，
    訴願決定予以維持，亦無不合。原告訴請撤銷，為無理由，
    應予駁回。
七、據上論結，本件原告之訴為無理由，爰依行政訴訟法第233
    條第1 項、第98條第1 項前段，判決如主文。
中    華    民    國    98    年    12    月   31     日
                  臺北高等行政法院第二庭
                                    法  官  蕭惠芳
上為正本係照原本作成。
本件以訴訟事件所涉及之法律見解具有原則性者為限，始得於本
判決送達後20日內向本院提出上訴狀並表明上訴理由，如已於本
判決宣示後送達前提起上訴者，應於判決送達後20日內補具上訴
理由（均按他造人數附繕本），且經最高行政法院許可後方得上
訴。
中    華    民    國    98    年    12    月   31     日
                                    書記官  李淑貞


司法院資訊處製作；財團法人民間司法改革基金會備份。
